臺灣桃園地方法院刑事判決　　　　　　　　　　　　九十一年度易字第一三七三號
　　公　訴　人　臺灣桃園地方法院檢察署檢察官
　　被　　　告　甲○○
　　　　　　　　乙○○
右列被告因家庭暴力罪之傷害案件，經檢察官提起公訴（九十一年度偵字第六九二一
號），本院判決如左：
    主      文
甲○○傷害人之身體，處有期徒刑伍月，如易科罰金以佰元折算壹日。
乙○○無罪。
    事      實
一、甲○○於民國九十一年一月二十日晚間十時許，返回桃園縣平鎮市○○路一二０
    巷四弄三二號住處，聞悉其妻丙○○曾與其母徐謝桂美發生口角之事，內心甚為
    不滿，遂與葉女另起爭執，詎其一怒之下，竟基於傷害之犯意，霍然以手勒住丙○○之頸部再將之朝窗戶推撞，致使葉女之頭部撞碎窗戶玻璃而因此受有頭部外
    傷併頭頂部壓痛、左頰裂傷四公分Ｘ０‧五公分Ｘ０‧五公分、頸部壓痛之傷害
    。稍後，葉母林碧女、徐姊乙○○各應丙○○、甲○○之通知先後趕抵上址前來
    排解。豈料，徐氏姊弟二人談話期間，丙○○不慎撞到乙○○，緣甲○○本即餘
    怒未消，見此狀，認葉女有意挑釁，復勃然怒起，旋承繼其既有之傷害犯意，接
    續以腳狠踹丙○○，並使葉女重心不穩，身體跌撞以致右額碰及客廳大門，再因
    此受有右額血腫三公分Ｘ二公分、左前胸壓痛、左下腹挫傷瘀腫併壓痛之傷害。
二、案經被害人丙○○訴由台灣桃園地方法院檢察署檢察官偵查起訴。
    理      由
壹、有罪部分：
一、右揭犯罪事實，業據被告甲○○於本院審理時，坦承不諱，再者，乙○○於偵查
    中亦述明：（丙○○）有撞我一下等語（見偵字卷第十五頁反面），此外，告訴
    人丙○○係於前開時、地，先後遭人用手勒頸再推撞窗戶玻璃及以腳踹而受有如
    上傷害等情，亦據其於偵查及本院審理時，指訴綦詳，且有新陽明醫院乙種診斷
    證明書影本一紙、行政院衛生署桃園醫院傷害診斷證明書影本一紙、傷勢照片二
    幀及窗戶玻璃破碎情形照片六幀在卷可憑。綜此，是本件事證已明，被告犯行洵
    堪認定，應依法論科。
二、核被告甲○○所為，係犯刑法第二百七十七條第一項之傷害罪。其先後二次傷害
    之舉，在時間及空間上悉有近接密切之關聯性，且係針對同一人並本於同一機會
    而為，衡情，顯係基於單一傷害犯意所接續進行之數個部分動作，在法律評價上
    即應將之統括視之為一個傷害行為，自僅構成單純一罪。又被告以腳踹告訴人而
    使之受有右額血腫三公分Ｘ二公分、左前胸壓痛、左下腹挫傷瘀腫併壓痛之傷害
    部分，雖未據公訴人起訴，惟此與公訴人已起訴且經本院論罪之其餘部分，既屬
    單一事實單純一罪之關係，自為起訴效力所及，本院得併予審判。再查，告訴人
    為被告之配偶，有戶籍謄本一份附卷可按，依家庭暴力防治法第三條第一款規定
    ，為被告之家庭成員。被告對其家庭成員即告訴人，以推撞窗戶及腳踹之方式，
    故意實施身體上不法侵害之家庭暴力行為而成立刑法之傷害罪，其所為核屬家庭
    暴力防治法第二條第二項之家庭暴力罪，應予敘明。爰審酌被告犯罪動機、目的
    、告訴人所受傷害之輕重，被告施用之手段極為兇狠，宛若視其妻即告訴人為寇
    讎，毫不顧及夫妻情份，惡性甚重，惟念其於本院審理時尚能坦認犯行，深表悔
    意等情狀，量處如主文所示之刑，並諭知易科罰之折算標準。
貳、無罪部分：
一、公訴意旨略以：被告乙○○應甲○○通知前來上址後，基於傷害人身體之犯意，
    先以皮包揮向告訴人丙○○，又以飲料罐丟擲丙○○，復踹踢丙○○左下腹部，
    致丙○○額頭撞及客廳大門，致受有額額血腫三Ｘ二公分、左前胸壓痛、左下腹
    部挫傷瘀腫及壓痛之傷害，因認被告乙○○亦涉有刑法第二百七十七條第一項之
    傷害罪嫌云云。
二、按犯罪事實應依證據認定之，無證據不得推定其犯罪事實，又不能證明被告犯罪
    者，應諭知無罪判決，刑事訴訟法第一百五十四條、第三百零一條第一項分別定
    有明文。訊據被告乙○○，堅詞否認傷害犯行，辯稱其並未毆打告訴人等語。
三、經查，告訴人丙○○受有右額血腫三公分Ｘ二公分、左前胸壓痛、左下腹挫傷瘀
    腫併壓痛之傷害，係遭被告甲○○以腳踹所致，此情業據甲○○於本院審理時承
    明，業見前述。雖告訴人指稱此係被告乙○○所為，且證人林碧女亦附和此說。
    第查，告訴人於偵查中指稱：（徐沈芳）拿飲料罐頭丟我「左邊腰部附近」云云
    （見偵字卷第十二頁反面），核與嗣其於本院審理時稱：乙○○：：：拿旁邊的
    飲料罐丟我，丟到我的「左上臂接近肩膀的部位」云云，迥不相侔，其先後陳詞
    異致，瑕疵已現，不寧唯是，於本院審理時，就揮皮包、丟擲飲料罐頭所擊中之
    部位，告訴人謂：（乙○○）就拿皮包砸「我的頭」：：：乙○○砸完之後，又
    拿旁邊的飲料罐丟我，丟到我的「左上臂接近肩膀」的部位云云，惟證人林碧女
    卻稱：（乙○○）先用皮包打丙○○的「肩膀」，又用汽水鋁罐「丟丙○○的頭
    」有丟到云云，再就從告訴人之何處攻擊，告訴人言：乙○○在「我的左側」云
    云，然證人林碧女係曰：乙○○在丙○○的「右前側」云云，另在攻擊時，如何
    抓住告訴人，告訴人指：那時「甲○○抓我的二手」云云，證人林碧女則稱：他
    們「二姐弟抓」著丙○○：：：甲○○在丙○○的左前側雙手抓住丙○○的「肩
    膀」，乙○○在丙○○的右前側雙手抓住丙○○雙手的「上臂接近手肘」的部位
    云云，末就何時抓，告訴人謂：她就拿皮包砸我的頭：：：那時甲○○抓我的二
    手云云，換言之，顯意指首以皮包揮擊時，其雙手即遭甲○○抓住，惟證人林碧
    女係道：是乙○○用鋁罐打完後，乙○○先來抓，之後甲○○跟著來抓云云，是
    凡上各節，告訴人與證人林碧女之陳詞均南轅北轍，互現兩歧而扞挌難稽，要有
    瑕疵可指，自難憑信，殊未能據以遽認被告乙○○果有如公訴人所指之傷害犯行
    ，依首揭法條說明，即應為無罪之諭知。
據上論斷，應依刑事訴訟法第二百九十九條第一項前段、第三百零一條第一項，刑法
第二百七十七條第一項、第四十一條第一項前段，罰金罰鍰提高標準條例第一條前段
、第二條，判決如主文。
本案經檢察官呂寧莉到庭執行職務。
中      華      民      國    九十一    年      九      月    二十七    日
                              臺灣桃園地方法院刑事第三庭
                                  法  官  蔡榮澤
右正本證明與原本無異。
如不服本判決，應於判決送達後十日內向本院提出上訴狀( 應附繕本 )。
                                  書記官  何慧娟
中      華      民      國    九十一    年      十      月      一      日
附本件論罪科刑依據之法條：
刑法第二百七十七條第一項
傷害人之身體或健康者，處三年以下有期徒刑、拘役或一千元以下罰金。
